臺灣屏東地方法院刑事判決
111年度交簡上字第25號
上  訴  人  
即  被  告  蔡瑀全



上列上訴人即被告因過失傷害案件，不服本院於中華民國111年3
月14日所為111年度交簡字第375號第一審刑事簡易判決（原起訴
案號：110年度偵字第11017號），本院管轄第二審之合議庭判決
如下：
    主  文
上訴駁回。    
甲○○緩刑貳年。
    理  由
一、本案經本院合議庭審理結果，認第一審以被告甲○○所為係犯
    刑法第284條前段之過失傷害罪，判處有期徒刑3月，如易科
    罰金，以新臺幣1,000元折算1日，其認事用法及量刑均無違
    誤，應予維持，除補充「被告於本院審理中之自白（參本院
    111年度交簡上字第25號卷〈下稱本院卷〉第50頁）」資為證
    據外，其餘事實、證據及理由，均引用如附件第一審判決書
    之記載。
二、上訴駁回之理由    
  ㈠被告上訴意旨略以：被告已與告訴人達成7萬元和解之共識，
    僅待告訴人準備收據完成，保險公司將給付賠償金，完成和
    解程序，被告為家庭中主要經濟來源，因疫情關係工作量很
    少，無法負擔巨大罰款，請求撤銷原判決，從輕量刑或諭知
    緩刑。
  ㈡按刑罰之量定，屬法院自由裁量之職權行使，應審酌刑法第5
    7條所列各款事由及一切情狀，為酌量輕重之標準，並非漫
    無限制；量刑輕重係屬事實審法院得依職權自由裁量之事項
    ，苟已斟酌刑法第57條各款所列情狀而未逾法定刑度，不得
    遽指為違法；且在同一犯罪事實與情節，如別無其他加重或
    減輕之原因，下級審量定之刑，亦無過重或失輕之不當情形
    ，則上級審法院對下級審法院之職權行使，原則上應予尊重
    （最高法院72年台上字第6696號、75年台上字第7033號及85
    年度台上字第2446號判決意旨參照）。原審認被告犯過失傷
    害罪，事證明確，並審酌未注意上揭行車義務，致告訴人受
    有前揭傷害，所為實屬不該，且因與告訴人就賠償金額之認
    知有差距，迄今未能達成和解（見原審卷第59頁）；惟念其
    犯後於偵查及審理中均坦承犯行，堪認非無悔意，被告無刑
    事前科紀錄之素行，有臺灣高等法院被告前案紀錄表1份在
    卷可佐（見原審卷第15頁），及被告於本件車禍中之過失程
    度、告訴人所受之傷勢，暨其自陳學歷為高職畢業、案發時
    為鐵工、月薪約4萬多元、已婚、2名成年子女、1名未成年
    子女之家庭生活、經濟狀況（見原審卷第59頁）等一切情狀
    ，量處有期徒刑3月，並諭知易科罰金之折算標準，已詳予
    斟酌刑法第57條各款所列情形，並具體說明量刑之理由，核
    無逾越法定刑度，或濫用自由裁量權限之違法或不當之情事
    ，依前揭說明，本院應予尊重。從而，被告以量刑過重為由
    提起上訴，為無理由，應予駁回。
  ㈢再被告未曾因故意犯罪受有期徒刑以上刑之宣告乙節，此有
    臺灣高等法院被告前案紀錄表存卷可考，其因一時失慮，致
    罹刑典，犯後亦坦承犯行，並與告訴人於本院審理時達成和
    解，並已經給付賠償金完畢，且經告訴人撤回告訴，此有和
    解書及撤回告訴狀各一份附卷可參（參本院卷第61-63頁）
　　，足見其犯後態度尚佳，頗具悔意，本院衡酌上情，認被告
    經此偵審程序及科刑教訓後，應當知所警惕，信無再犯之虞
    ，前開所宣告之刑以暫不執行為適當，爰依刑法第74條第1 
    項第1 款之規定，併予宣告緩刑2 年，以啟自新。
　據上論斷，應依刑事訴訟法第455 條之1 第1 項、第3 項、第
  368 條，判決如主文。
本案經檢察官蔡榮龍提起公訴，檢察官王光傑到庭執行職務。
中　　華　　民　　國　　111 　年　　6 　　月　　8 　　日
                  刑事第五庭    法  官  林鈴淑 
　　　　　　　　　              法  官  程耀樑
　　　　　　　　　              法  官  江永楨
以上正本證明與原本無異。
不得上訴。
中　　華　　民　　國　　111 　年　　6 　　月　　8 　　日
                                書記官  簡慧瑛
附件：　　　　　　　　　　　　　　　　
臺灣屏東地方法院刑事簡易判決
111年度交簡字第375號
公　訴　人　臺灣屏東地方檢察署檢察官
被　　　告　甲○○　男　民國00年0月00日生
　　　　　　　　　　身分證統一編號：Z000000000號
　　　　　　　　　　住屏東縣○○鄉○○路0巷00號之1
　　　　　　　　　　居屏東縣○○鄉○○巷00號
上列被告因過失傷害案件，經檢察官提起公訴（110年度偵字第1
1017號），被告於本院準備程序中自白犯罪，本院認宜以簡易判
決處刑（原受理案號：110年度交易字第376號），經本院合議庭
裁定由受命法官獨任逕以簡易判決處刑如下：
    主  文
甲○○犯過失傷害罪，處有期徒刑參月，如易科罰金，以新臺幣壹
仟元折算壹日。
    事實及理由
一、甲○○為領有大貨車普通駕駛執照之人，於民國110年6月22日
    晚間6時30分許，駕駛車牌號碼000-0000號自用小貨車，行
    駛至屏東縣○○鄉○○路000○00號前時，本應注意不得於顯有妨
    害其他人、車通行處所停車，而依當時並無不能注意之情事
    ，竟疏未注意而逕將其駕駛之自用小貨車以車頭朝西之方式
    停放於鹽光路慢車道上，適有乙○○於同日晚間7時15分許，
    騎乘車牌號碼000-0000號普通重型機車搭載其女兒陳○婷(10
    7年出生；過失傷害部分未據告訴)，沿鹽光路慢車道由東往
    西方向駛至上址，亦疏未注意車前狀況而由後方撞上甲○○所
    停放之上開車輛車尾，因而人車倒地，致乙○○受有胸部挫傷
    、左側第六至八肋骨骨折合併輕微血胸等傷害。案經乙○○訴
    由屏東縣政府警察局東港分局報告臺灣屏東地方檢察署檢察
    官偵查起訴，經本院改以簡易判決處刑。
二、上揭事實，業據被告甲○○於偵查及本院審理中均坦承不諱（
    見偵卷第35頁；本院卷第58頁），核與證人即告訴人乙○○於
    警詢及偵查中之證述（見警卷第13至15、19頁；偵卷第34至
    35頁）互為相符，並有屏東縣政府警察局東港分局交通小隊
    110年9月28日職務報告書、屏東縣政府警察局東港分局交通
    分隊受理各類案件紀錄表、受（處）理案件證明單、屏東縣
    政府警察局東港分局交通隊東港小隊道路交通事故現場圖、
    道路交通事故調查報告表㈠、㈡、道路交通事故初步分析研判
    表、證號查詢汽車駕駛人、輔英科技大學附設醫院110年6月
    25日診斷證明書各1份、現場蒐證及車損照片25張等件（見
    警卷第1、23、25、27、29、31、37至55、59、61頁；偵卷
    第21至27頁；本院卷第53頁）在卷可憑，足認被告之任意性
    自白與事實相符，應堪採信。
三、按汽車駕駛人停車時，在顯有妨礙其他人、車通行處所停車
    ，處新臺幣（下同）600元以上1,200元以下罰鍰，道路交通
    管理處罰條例第56條第1項第5款定有明文。次按汽車行駛時
    ，駕駛人應注意車前狀況，並隨時採取必要之安全措施；汽
    車停車時，顯有妨礙其他人、車通行處所，不得停車，道路
    交通安全規則第94條第3項、第112條第1項第9款亦分別訂有
    明文。查被告駕駛車輛、告訴人騎乘機車行駛於道路上，本
    應遵守上開規定，且被告、告訴人分別為領有大貨車普通駕
    駛執照、小型車普通駕駛執照之人，有其等駕照查詢資料1
    份在卷可稽（見本院卷第53、73頁），就上開規定均難諉為
    不知。而依當時被告並無不能注意之情事，駕駛前開車輛行
    經屏東縣○○鄉○○路000○00號時，竟疏未注意及此，逕將其駕
    駛之車輛停放於鹽光路之慢車道即離去，致生本件車禍發生
    ，被告應負本件車禍過失之責，至為灼然。而告訴人行駛至
    上址時，未注意車前狀況，且未隨時採取必要之安全即貿然
    直行，亦有過失甚明。又告訴人因本件車禍受有胸部挫傷及
    左側第六至八肋骨骨折合併輕微血胸等傷害，有前引之輔英
    科技大學附設醫院110年6月25日診斷證明書1份在卷可憑，
    堪認告訴人前揭傷害結果與被告之過失行為有因果關係。綜
    上，本案事證明確，被告過失傷害之犯行堪以認定，應予依
    法論科。
四、論罪科刑
㈠、核被告所為，係犯刑法第284條前段之過失傷害罪。
㈡、又被告於肇事後，在有偵查犯罪職權之機關或公務員發覺前
    ，留在現場並向據報到場處理之員警坦承為肇事者等情，有
    屏東縣政府警察局道路交通事故肇事人自首情形紀錄表1份
    附卷可考（見本院卷第71頁），堪認符合自首之要件，爰依
    刑法第62條前段規定，減輕其刑。
㈢、爰審酌被告駕駛動力交通工具參與道路交通，本應小心謹慎
    以維自身及他人之安全，竟未注意上揭行車義務，致告訴人
    受有前揭傷害，所為實屬不該，且因與告訴人就賠償金額之
    認知有差距，迄今未能達成和解（見本院卷第59頁）；惟念
    其犯後於偵查及審理中均坦承犯行，堪認非無悔意，被告無
    刑事前科紀錄之素行，有臺灣高等法院被告前案紀錄表1份
    在卷可佐（見本院卷第15頁），及被告於本件車禍中之過失
    程度、告訴人所受之傷勢，暨其自陳學歷為高職畢業、案發
    時為鐵工、月薪約4萬多元、已婚、2名成年子女、1名未成
    年子女之家庭生活、經濟狀況（見本院卷第59頁）等一切情
    狀，量處如主文所示之刑，並諭知易科罰金之折算標準。
五、依刑事訴訟法第449條第2項、第3項、第454條第1項，刑法
    第284條前段、第62條前段、第41條第1項前段，刑法施行法
    第1條之1第1項，逕以簡易判決處刑如主文。
六、如不服本判決，得於判決書送達之日起20日內，向本院提出
    上訴狀，上訴於本院第二審合議庭（須附繕本）。
本案經檢察官蔡榮龍提起公訴，檢察官王雪鴻到庭執行職務。
中　　華　　民　　國　　111 　年　　3 　　月　 14 　　日
                     簡易庭    法  官  黃虹蓁
以上正本證明與原本無異。
如不服本件判決，得於判決書送達之日起20日內，以書狀敘述理
由(須附繕本)，向本庭提出上訴。
中　　華　　民　　國　　111 　年　　3 　　月　　14　　日
                               書記官  陳恩慈
附錄本件論罪科刑法條：
中華民國刑法第284條
因過失傷害人者，處1年以下有期徒刑、拘役或10萬元以下罰金
；致重傷者，處3年以下有期徒刑、拘役或30萬元以下罰金。